【裁判字號】    98,交聲,244
【裁判日期】    980915
【裁判案由】    違反道路交通管理處罰條例聲明異議
【裁判全文】
臺灣花蓮地方法院交通事件裁定        98年度交聲字第244號
原處分機關  交通部公路總局臺北區監理所花蓮監理站
異  議  人
即受處分人  東旭工業股份有限公司
法定代理人  廖鴻志
代  理  人  廖文彬
上列異議人即受處分人因違反道路交通管理處罰條例案件，對於
交通部公路總局臺北區監理所花蓮監理站民國 98年7月21日花監
違字第裁44-P00000000號裁決聲明異議（原舉發案號：花警交字
第 P00000000號舉發違反道路交通管理事件通知單），本院裁定
如下：
    主  文
異議駁回。
    理  由
一、原處分意旨略以：異議人即受處分人東旭工業股份有限公司
    所有之車牌號碼6H-869號自用一般大貨車，於民國98年6月5
    日上午9時47分許，行經花蓮縣新城鄉北三棧119號處，因「
    後車未依規定懸掛危險物品標誌及標示牌」之違規事實，為
    花蓮縣警察局交通警察隊員警掣單舉發。嗣經原處分機關調
    查結果，仍認異議人確有前開違規事實，爰於 98年7月21日
    填製花監違字第裁44-P00000000號違反道路交通管理事件裁
    決書，依道路交通管理處罰條例第29條第1項第3款、第 2項
    （裁決書漏載「第 2項」）規定，裁處異議人新臺幣（下同
    ）4,500元罰鍰，並記汽車違規紀錄1次等語。
二、聲明異議意旨略以：本異議案件之大貨車於車之左後、右後
    側及車後欄板均貼有危險物品及標示牌，唯獨後欄板應張貼
    之 1張標示牌，為避免遮住牌照號碼之噴字，不得已移至駕
    駛座外後上方，清晰了然。本異議車輛多年來歷經交通隊無
    數次路檢從未被告知有不適之處，或有違規定，讓異議人相
    信如此張貼為適合，且過去從未被勸告或輔導，為此請求撤
    銷原處分云云。
三、按車輛裝載危險物品，應遵守裝載危險物品車輛之左、右兩
    側及後方應懸掛或黏貼危險物品標誌及標示牌，其內容及應
    列要項如道路交通安全規則附件8，道路交通安全規則 84條
    第1項第3款前段定有明文。又汽車裝載時，裝載危險物品，
    未依規定懸掛或黏貼危險物品標誌及標示牌，處汽車所有人
    3,000元以上9,000元以下罰鍰，並責令改正或禁止通行，並
    記違規紀錄1次，道路交通管理處罰條例第29條第1項第 3款
    、第2項分別定有明文。
四、經查：
    (一)異議人所有之車牌號碼6H-869號自用一般大貨車（下稱系
      爭車輛），於 98年6月5日上午9時47分許，載運乙炔鋼瓶
      ，行經花蓮縣新城鄉北三棧 119號處，因該車輛後欄板上
      僅有黏貼危險物品標誌，而未有危險物品標示牌，遂為警
      舉發「後車未依規定懸掛危險物品標誌及標示牌」之違規
      事實，為異議人所不爭執，並有花蓮縣警察局花警交字第
      P00000000號舉發違反道路交通管理事件通知單1紙在卷足
      憑，此部分事實，洵堪認定。
    (二)異議人雖辯稱其有依規定將危險物品標示牌黏貼於車身，
      然為避免遮住後欄板上牌照號碼之噴字，始不得已將該標
      示牌黏貼於駕駛座後上方，且該標示牌黏貼於駕駛座後上
      方亦清晰了然云云，惟按道路交通安全規則第84條第 1項
      第 3款既規定，車輛裝載危險物品，應遵守裝載危險物品
      車輛之左、右兩側及後方應懸掛或黏貼危險物品標誌及標
      示牌，其立法目的，即係在使其他用路人得以知悉該車輛
      所裝載之危險物品內容，並促其在行進中應提高注意，保
      護其他用路人之行車安全；且該條文針對該危險物品標誌
      及標示牌之懸掛或黏貼位置，明文規定須在車輛之「左、
      右兩側及後方」，乃係為使該車輛鄰近不同方位之其他用
      路人，皆得以清楚知悉該車輛所裝載之危險物品內容，俾
      保障其他用路人最大限度之行車安全，合先敘明。
    (三)按大貨車車後方加漆牌照號碼之規定，其字體尺度照現行
      號牌放大 2.5倍、式樣與現行號牌一致且容易辨識，且加
      漆方式以防水漆料直接噴於車輛後方，即屬適法，此有內
      政部警政署81年12月22日83警署交字第8562號函附卷足參
      。是觀卷內員警於舉發當時所攝之採證照片所示，系爭車
      輛於後欄板之下半部已有合於上揭函示規定之牌照號碼噴
      漆，而後欄板之上半部雖亦另有相同牌照號碼之較小噴漆
      ，惟其已屬非必要之重複噴漆。申言之，系爭車輛之後欄
      板下半部既已有合於法定之牌照號碼噴漆，該後欄板之上
      半部即皆屬可依道路交通安全規則84條第1項第3款懸掛或
      黏貼危險物品標誌及標示牌之利用空間。而危險物品標示
      牌之法定尺寸，長為600mm、寬為300mm，此有道路交通安
      全規則附件8圖2附卷可稽，是異議人就系爭車輛之後欄板
      ，除可依規定懸掛或黏貼危險物品標誌，亦有足夠空間懸
      掛或黏貼危險物品標示牌至明。故異議人辯稱其若將危險
      物品標示牌依法黏貼於後欄板，將會造成遮住車牌號碼之
      噴字云云，洵屬無據，不足予採。
    (四)退步言之，觀諸卷附之異議人自呈之彩色照片 1幀及員警
      舉發照片 2幀可辨，依系爭車輛後欄板之高度，另加車上
      所載運之乙炔鋼瓶之高度，位於系爭車輛駕駛座外後上方
      之危險物品標示牌，已非由系爭車輛後方一般小客車駕駛
      座之高度之視線所能及，故此顯與異議人所執將該標示牌
      移至駕駛座外後上方亦清晰了然等詞不合，更有悖於前揭
      道路交通安全規則第84條第1項第3款明定危險物品標示牌
      須於車輛「後方」懸掛或黏貼，俾使後方用路人得以知悉
      該車輛所裝載之危險物品內容之立法意旨至明，附此敘明
      。
五、綜上所述，本件異議人所有之系爭車輛確有「裝載危險物品
    未依規定懸掛或黏貼危險物品標誌及標示牌」之違規事實，
    原處分機關依道路交通管理處罰條例第29條第1項第3款、第
    2項（裁決書漏載「第2項」）規定，裁處異議人 4,500元罰
    鍰，並記汽車違規紀錄 1次，核無違誤。本件異議人之異議
    為無理由，應予駁回。
六、據上論斷，應依道路交通案件處理辦法第19條，裁定如主文
    。
中    華    民    國    98    年    9     月    15    日
                  交通法庭      法  官  陳月雯
上列正本證明與原本無異。
如對本裁定不服，應於送達後 5日內，向本院提出抗告狀（應抄
附繕本）。
中    華    民    國    98    年    9     月    16    日
                                書記官


司法院資訊處製作；財團法人民間司法改革基金會備份。
